# 外币汇兑损益处理

提问人：迷踪 时间：2018-03-29 14:18:48
[b] 内地一公司对香港公司投资人民币 1310 万元（美元为 200 万，人民币打过去的），然后香港公司账面按人民币折合港币 1400 万计入其他应付款，后根据约定的投资额 200 万美元*7.8汇率换算成港币 1560 万记入实收资本，并且冲减其他应付款 1560 万，同时将1560-1400的差额 160 万元计入汇兑损益。 请问，这 160 万汇兑损益是不是应该调整到其他综合收益？还是入账的时候就应该按人民币兑港币的实际汇率折合 1400 万计入实收资本？

回答人：chenyiwei
入账的时候就应该按人民币兑港币的实际汇率折合 1400 万计入实收资本，或者按各方股东约定的金额计入实收资本，差额调整资本公积（溢缴资本）。无论如何，被投资方账面不应因接受股东投资而形成损益。